臺灣桃園地方法院刑事判決　　　　　　　94年度訴字第1886號
公　訴　人　台灣桃園地方法院檢察署檢察官
被　　　告　甲○○
　　　　　　　　　　城57號1.
指定辯護人　本院公設辯護人　彭詩雯
上列被告因毒品危害防制條例案件，經檢察官提起公訴（94年度
毒偵字第3263號、第3408號、第3492號），被告自白犯罪，經本
院合議庭裁定由受命法官獨任進行簡式審判程序，檢察官聲請改
依協商程序而為判決，本院判決如下：
    主      文
甲○○施用第一級毒品，累犯，處有期徒刑捌月；扣案之第一級
毒品海洛因壹包（淨重壹點伍伍公克，空包裝重零點肆捌公克）
沒收銷燬之。又連續施用第二級毒品，累犯，處有期徒刑陸月；
扣案之第二級毒品甲基安非他命壹包（驗餘淨重壹點零捌陸陸公
克及分裝袋）沒收消燬之，扣案之吸食器組均沒收。應執行有
期徒刑壹年；扣案之第一級毒品海洛因壹包（淨重壹點伍伍公克
，空包裝重零點肆捌公克）及第二級毒品甲基安非他命壹包（驗
餘淨重壹點零捌陸陸公克及分裝袋）沒收銷燬之，吸食器組均
沒收。
    事實及理由
一、犯罪事實要旨：
    甲○○前曾因偽造有價證券案件，經本院及最高法院分別以
    81年度訴字第901 號及83年度訴字上字第5527號判決有期徒
    刑3 年6 月及3 年2 月確定，經定應執行有期徒刑5 年10月
    確定；後又因違反麻醉藥品管理條例及竊盜案件，經台灣高
    等法院、本院分別以86年度上易字第3582號及87年度易字第
    3182號判決有期徒刑6 月、4 月確定，於民國87年7 月10日
    入監服刑，89年10月6 日縮短刑期假釋出監，後經撤銷假釋
    ，於91年7 月10入監執行殘餘刑期，93年3 月1 日執行期滿
    （構成累犯）；復又因施用毒品案件，經觀察、勒戒後，認
    有施用毒品之傾向，經本院以91年度毒聲字第57號裁定命強
    制戒治，後經裁定停止強制戒治交付保護管束，於92年1 月
    8 日保護管束期滿，由台灣桃園地方法院檢察署檢察官於92
    年1 月13日，以92年度戒偵字第24號不起訴處分確定，猶不
    知悔改，明知海洛因、甲基安非他命分別係毒品危害防制條
    例所稱之第一級、第二級毒品，不得非法持有及施用，復基
    於施用第一級毒品海洛因之犯意，於94年6 月7 日22時30分
    採尿時回溯26小時內某時，在台灣地區某地，施用第一級毒
    品海洛因1 次；另基於施用第二級毒品甲基安非他命之概括
    犯意，分別於94年6 月7 日22時30分、94年6 月10日18時30
    分、94年6 月15日2 時25分採尿時回溯96小時內某時，在台
    灣地區某不詳地點等處，將甲基安非他命置入玻璃球燃燒後
    產生煙霧而吸用之方式，施用第二級毒品安非他命3 次，嗣
    為警分別於94年6 月7 日18時40分許、94年6 月10日14時30
    分許、94年6 月14日22時30分許，在桃園縣中壢市○○路 ○
    段487 號、桃園縣八德市○○街33巷12弄26號、桃園縣八德
    市榮友新村8 號等處查獲，並扣得第一級毒品海洛因1 包（
    淨重1. 55 公克，空包裝重0.48公克）、第二級毒品甲基安
    非他命1 包（驗餘淨重1.0866公克及分裝袋）及被告所有供
    施用毒品安非他命之吸食器3 組。案經桃園縣政府警察局中
    壢分局、大溪分局、八德分局分別報請台灣桃園地方法院檢
    察署檢察官偵查起訴。
二、證據：
  (一)被告於本院審理中之自白。
  (二)扣押物品清單3紙。
  (三)桃園縣政府警察局八德分局被採尿人姓名編號對照表、桃園
    縣政府警察局中壢分局被採尿人姓名編號對照表、桃園縣政
    府警察局大溪分局被採尿人姓名編號對照表各1 紙及台灣尖
    端先進生技醫藥股份有限公司濫用藥物檢驗報告3 份。
  (四)法務部調查局鑑定通知書2 紙及憲兵司令部刑事鑑識中心鑑
    驗通知書1紙。。
三、本件被告已認罪，經檢察官與被告於準備程序達成協商之合
    意，其合意內容為：被告施用第一級毒品海洛因部分願受科
    處有期徒刑8 月；連續施用第二級毒品甲基安非他命部分願
    受科處有期徒刑6 月，合併應執行有期徒刑1 年。經查，上
    開協商合意並無刑事訴訟法第455 條之4 第1 項所列情形之
    1 ，檢察官聲請改依協商程序而為判決，本院爰不經言詞辯
    論，於協商合意範圍內為協商判決，合予敘明。
四、沒收：扣案第一級毒品海洛因1 包（淨重1.55公克，空包裝
    重0.48公克）、第二級毒品甲基安非他命1 包（驗餘淨重1.
    0866公克及分裝袋），應依毒品危害防制條例第18條第1 項
    前段規定沒收銷燬之；又包裝袋2 只與毒品無法析離，或析
    離需費過鉅，均應依毒品危害防制條例第18條第1 項前段併
    諭知沒收銷燬之。扣案之吸食器3 組，為被告所有供施用第
    二級毒品安非他命所用之物，惟均非專供施用毒品器具，應
    依刑法第38條第1 項第2 款規定，均宣告沒收。
五、應適用之法條：刑事訴訟法第455 條之4 第2 項、第455 條
    之8 ，毒品危害防制條例第10條第1 項、第2 項、第18條第
    1 項前段，刑法第11條、第56條、第47條、第38條第1 項第
    2 款、第51條第5 款。
六、本判決除有刑事訴訟法第455 條之4 第1 項第1 款、第2 款
    、第4 款、第6 款、第7 款所定情形之一，或違反同條第2
    項規定者外，不得上訴。
七、如不服本件判決，得自收受判決送達後10日內，向本院提出
    上訴書狀，上訴於第二審法院。
中　　華　　民　　國　　94　　年　　11　　月　　28　　日
                  刑事第四庭  法　官　張淑華
以上正本證明與原本無異。
如不服本判決，應於送達後10日內，向本院提出上訴狀。
                              書記官　郭中明
中　　華　　民　　國　　94　　年　　11　　月　　28　　日
附錄法條：
毒品危害防制條例第10條第1 項、第2 項
施用第一級毒品者，處 6 月以上 5 年以下有期徒刑。
施用第二級毒品者，處 3 年以下有期徒刑。
桃園縣中壢市○○里○○○鄰○○路９０巷２４５弄３４衖１７號
